臺灣臺中地方法院民事裁定　94年度訴字第2503號
原　　　告　乙○○
被　　　告　群亨國際美容股份有限公司
兼法定代理人甲○○
上　一　人
訴訟代理人　蔡茂松律師
上列原告與被告甲○○等請求損害賠償事件，原告於本院94年度
易字第575號被告甲○○詐欺刑事案件對被告甲○○提起附帶民
事訴訟，經本院刑事庭於94年10月5日以94年度附民字第292號裁
定移送本院民事庭，原告並為訴之追加，本院裁定如下：
    主   文
原告應於本裁定送達後五日內補繳第一審裁判費新台幣壹拾參萬
肆仟陸佰柒拾貳元，逾期不補正，駁回其關於附帶民事補充理由
狀五、（三）至（九）部分追加之訴。
    理   由
一、按附帶民事訴訟經移送或發回、發交於民事庭後，應適用民
    事訴訟法。刑事訴訟法第 490條但書定有明文。次按因犯罪
    而受損害之人，於刑事訴訟程序固得附帶提起民事訴訟，對
    於被告請求回復其損害，但其請求回復之損害，以被訴犯罪
    事實所生之損害為限，否則縱令得依其他事由，提起民事訴
    訟，亦不得於刑事訴訟程序附帶為此請求（最高法院60年台
    上字第 633號判例要旨可資參照）。再按刑事法院依刑事訴
    訟法第504條第1項以裁定將附帶民事訴訟移送同院民事庭，
    依同條第 2項規定，固應免納裁判費；然所應免納裁判費之
    範圍，以移送前之附帶民事訴訟為限，一經移送同院民事庭
    以後，已成為獨立之民事訴訟，則移送後之訴訟程序，即應
    適用民事訴訟法之規定辦理；則移送民事庭之附帶民事訴訟
    法應繳納訴訟費用而未繳納者，依民事訴訟法第249條第1項
    但書即應定期先命補正，其未遵命補正者，始得依同條項第
    6款以起訴不合程式而駁回之。
二、查原告於94年5月19日對被告甲○○所提出之刑事附帶民事
    訴訟狀係就被告甲○○因92年偵續字第237號詐欺案之刑事
    案件部分提起刑事附帶民事賠償，該書狀內並未記載請求判
    決之金額，此有該書狀附卷可憑。而本院刑事庭94年度易字
    第575號刑事判決認定之被告甲○○之犯罪事實，係略以：
    被告甲○○委由所經營之群亨公司製作不實平面廣告，藉此
    方式施用詐術，致原告陷於錯誤而向群亨公司購買課程，惟
    無上開廣告所稱之效果等語。是原告提起刑事附帶民事訴訟
    之事實，應限於上開刑事判決所載犯罪事實之範圍。
三，次查，本件經本院刑事庭於94年10月5日以94年度附民字第
    292號裁定移送本院民事庭，原告再於同年11月14日提出附
    帶民事補充理由狀，聲明追加被告群亨國際美容股份有限公
    司（下稱群亨公司），並聲明請求被告甲○○與群亨公司連
    帶給付原告新台幣（以下同）14,379,380元及自民國94年5
    月20日起至清償日止按年息百分之5計算之利息（嗣於94年
    12 月22日具狀減縮利息部分自補充理由狀送達翌日起算）
    ，其事實理由詳如原告94年11月14日附帶民事補充理由狀內
    容所述。經查，依該附帶民事補充理由狀內容所述「五、請
    求賠償之金額」其中（三）產品晚櫻草油含女性荷爾蒙不合
    原告身體賠償10萬元，至（九）健康損失之賠償500萬元部
    分，合計13, 937,400元（100,000+968,700+968,700+900,
    000+1,000,000+5,000,00 0,000+5,000, 000= 13,937,400
    ），依此部分（三）至（九）部分所述之事實理由，均不在
    上開刑事案件被訴犯罪事實所生之損害範圍內，即不在原告
    94年5月19日刑事附帶民事起訴之範圍內，未經本院刑事庭
    94年度附民字第292號裁定移送本院民事庭，則原告上開主
    張之事實理由，均屬訴之追加，依法應繳納裁判費，經核該
    部分訴訟標的金額合計為13, 937,400元，應繳第一審裁判
    費134, 672元。茲依民事訴訟法第249條第1項但書之規定，
    限原告於收受本裁定送達5日內補繳第一審裁判費134,672
    元，逾期未補正，即駁回其上開所述關於「五、請求賠償之
    金額」其中（三）至（九）部分追加之訴，特此裁定。
中　　華　　民　　國　　94　　年　　12　　月　　30　日
                  民事第三庭    法  官  張瑞蘭
正本係照原本作成。
本裁定不得抗告。
中　　華　　民　　國　　94　　年　　12　　月　　30　　日
                                書記官  陳惠鈴
